臺灣高等法院交通事件裁定　　　　　　　　　　　　九十三年度交抗字第五八九號
　　抗　告　人
　　即受處分人　甲○○
右抗告人因受處分人違反道路交通管理處罰條例案件，不服臺灣板橋地方法院，中華
民國九十三年六月二十五日所為裁定（九十三年度交聲字第七○一號），提起抗告，
本院裁定如左：
    主  文
抗告駁回。
    理  由
一、原處分意旨略以：異議人即受處分人甲○○於本件案發時地，有駕車違規之事實
    ，經原舉發機關依照片逕行舉發，並移送原處分機關，依道路交通管理處罰條例
    第六十條第二項第三款、第六十三條第一項第一款規定，裁處罰鍰新臺幣（下同
    ）一千八百元，並記違規點數一點，罰鍰限於九十三年五月二十三日前繳納，如
    逾期不繳納罰鍰，自同年月二十四日起易處吊扣駕駛執照二個月，並限於同年六
    月七日前繳送，如又逾期未繳送駕駛執照者，自同年月八日起易處吊銷，並逕行
    註銷駕駛執照，駕駛執照吊（註）銷後，自九十三年六月八日起一年內不得重新
    考領駕駛執照等語。
二、受處分人異議意旨略以：本件裁決書不僅粗糙難懂更無法讓被裁決者信服，既無
    明白指示受處分人違規之處，亦無照片佐證，異議人當時欲前往「十八王公廟」
    ，惟因石門鄉○○○○○道路規劃不當，封閉原來的入口，致異議人須行至上開
    地點方得進入，且異議人係以緩慢之車速右轉進入「十八王公廟」，而當時右轉
    之道路上並無任何車輛，況電視曾報導可以右轉，因為右轉並不妨礙交通，既准
    許右轉，卻於異議人驅車右轉之際，詎遭本件舉發及裁處，殊屬不當，爰聲明異
    議，請求撤銷原處分云云。
三、原裁定意旨略以：查異議人本件違規事實，業經原舉發機關逕行舉發，且經臺北
    縣政府警察局查處無誤，有臺北縣政府警察局九十二年十月十五日北縣警交字第
    ＣＧ0000000號舉發違反道路交通管理事件通知單影本一紙、九十三年五
    月十八日北警交字第○九三○○六二一九四號書函影本一份、採證照片二幀在卷
    足憑。再依卷附採證照片二幀觀之，異議人確有於上開時地確有「駕車不遵守道
    路交通標線之指示」之違規情事無訛。異議人辯稱：電視曾報導該處可以右轉，
    且因交通道路規劃不當致需違規始得進入「十八王公廟」云云，均不足採。原處
    分機關所為之裁處並無違誤或不當。本件聲明異議為無理由，應予駁回，經核並
    無違誤。
四、抗告人即受處分人抗告意旨以：抗告人係第一次違反本件違規事實，處分機關逕
    依最高額裁罰，顯屬過重，爰請撤銷爰處分，改以最低額裁罰等語。
五、惟查：按違反道路交通管理事件統一裁罰標準及處理細則第四十一條第二項規定
    ，行為人逾指定應到案日期後到案，另同細則第四十四條第一項規定，違反道路
    交通管理事件行為人未依規定自動繳納罰鍰，或未依規定到案聽候裁決者，處罰
    機關即一律依標準表規定之金額處以罰鍰，此屬法律授權主管機關就裁罰事宜所
    訂定之裁量基準，其罰鍰之額度並未逾越法律明定得裁罰之上限，且寓有避免各
    行政機關於相同事件恣意為不同裁罰之功能，亦非法所不許（大法官會議解釋釋
    字第五一一號解釋意旨參照）。本件抗告人經寄存送達後，應於九十二年十二月
    二十日到案，惟抗告人遲未到案，原處分機關即為上開裁處，並於九十三年四月
    二十六日送達。則本件處分機關係基於法律授權，於法定裁量範圍內為本件裁罰
    ，縱未依最低額為裁處，亦難認有何違法或不當。本件抗告人抗告意旨指稱原處
    分裁處過重，為無理由，應予駁回。
據上論結，應依道路交通案件處理辦法第二十六條，刑事訴訟法第四百十二條，裁定
如主文。
中　　　華　　　民　　　國　　九十三　　年　　　九　　　月　　一　　　　日
                              臺灣高等法院交通法庭
                                  審判長法  官  劉  景  星
                                        法  官  陳  博  志
                                        法  官  黃  金  富
右正本證明與原本無異。
不得再抗告。
                                        書記官  江  采  廷
中　　　華　　　民　　　國　　九十三　　年　　　九　　　月　　　二　　　日
